【裁判字號】    98,審訴,3224
【裁判日期】    981119
【裁判案由】    毒品危害防制條例
【裁判全文】
臺灣高雄地方法院刑事判決            98年度審訴字第3224號
公  訴  人  臺灣高雄地方法院檢察署檢察官
被      告  甲○○
                    （另案在臺灣高雄第二監獄執行中）
上列被告因毒品危害防制條例案件，經檢察官提起公訴（起訴案
號：98年度毒偵字第3103號）後，嗣因被告就被訴事實為有罪之
陳述，本院依簡式審判程序審理，判決如下：
    主  文
甲○○施用第二級毒品，累犯，處有期徒刑伍月。又施用第一級
毒品，累犯，處有期徒刑捌月，扣案白色粉末壹包（驗後淨重拾
柒點肆零捌公克）沒收。應執行有期徒刑壹年，扣案白色粉末壹
包（驗後淨重拾柒點肆零捌公克）沒收。
    事  實  及  理  由
一、本件被告甲○○所犯施用之罪，為死刑、無期徒刑、最輕本
    刑為3 年以上有期徒刑以外之罪，其於準備程序進行中，就
    被訴事實為有罪之陳述，經本院告知簡式審判程序之旨，並
    聽取檢察官及被告之意見後，裁定進行簡式審判程序。
二、犯罪事實：
    甲○○前因施用毒品案件，經本院以95年度毒聲字第81號裁
    定送觀察、勒戒後，認有繼續施用毒品傾向，再經本院以95
    年度毒聲字第342 號裁定令入戒治處所施以強制戒治，於民
    國97年6 月7 日戒治期滿執行完畢。另因詐欺案件，經臺灣
    臺南地方法院以96年度簡字第1680號判處有期徒刑5 月確定
    ，復經裁定減刑為有期徒刑2 月15日，並與另犯竊盜案件經
    本院判處之拘役15日、59日接續執行，於97年10月24日縮刑
    期滿執行完畢。詎其猶未戒除毒癮，於前開強制戒治執行完
    畢釋放後5 年內，復分別基於施用第一級毒品海洛因及第二
    級毒品甲基安非他命之犯意，於98年5 月16日晚上8 時許，
    在高雄市○○區○○街26巷37之1 號住處，以將甲基安非他
    命置入玻璃球內燒烤吸食產生煙霧之方式，施用第二級毒品
    甲基安非他命1 次；又於同日晚上11時許，在上址，以針筒
    注射方式，施用第一級毒品海洛因1 次。嗣於98年5 月17日
    下午1 時30分許，在高雄市鼓山區○○○路171 之1 號前，
    因騎乘機車闖越紅燈為警攔檢盤查，甲○○於有偵查犯罪權
    限之機關及公務員發覺其犯罪前，主動自其右邊褲袋內交出
    白色粉末1 包（驗後淨重17.408公克，未驗出毒品反應），
    經警方扣押在案，並向警方自承上開粉末乃其所有施用海洛
    因時摻雜之用及自承其上述施用第一級毒品犯行，嗣經採尿
    送驗，檢驗結果確呈可待因、嗎啡、甲基安非他命陽性反應
    。
三、證據名稱：
    被告於警詢、偵訊及本院審理時之自白，毒品尿液編號姓名
    對照表（編號：B046號）、高雄市立凱旋醫院98年5 月31日
    濫用藥物尿液檢驗報告、高雄市政府警察局鹽埕分局扣押物
    品目錄清冊各1 紙、臺灣高等法院被告前案紀錄表及扣案之
    不明粉末（驗後淨重17.408公克）1 包。
四、核被告所為，係犯毒品危害防制條例第10條第1 項、第2 項
    之施用第一、二級毒品罪。其持有第一級毒品海洛因、第二
    級毒品甲基安非他命之低度行為，分別為施用之高度行為吸
    收，均不另論罪。被告所犯上開2 罪，犯意各別，行為互殊
    ，應予分論併罰。被告有如前開犯罪科刑及執行紀錄，此有
    臺灣高等法院被告前案紀錄表1 份在卷可稽，其前受徒刑之
    執行完畢後，5 年以內分別故意再犯本件有期徒刑以上之罪
    ，均為累犯，應依刑法第47條第1 項規定，各加重其刑。被
    告於遭警查獲後，乃於有偵查犯罪權限之機關及公務員發覺
    其犯罪前，主動自其右邊褲袋內交出白色粉末1 包（驗後淨
    重17.408公克，未驗出毒品反應），向警方自承上開粉末乃
    其所有施用海洛因時摻雜之用，並自承其上述施用第一級毒
    品之犯罪事實，是被告此舉當認合於自首要件，爰依刑法第
    62條前段規定，就施用第一級毒品部分減輕其刑，並依法先
    加後減之。
五、爰審酌被告前經強制戒治執行完畢釋放後，仍未能徹底戒絕
    毒品，復再犯本件施用毒品罪，顯見其自制力不足，無法擺
    脫毒品，未能體悟施用毒品對自己、家人造成之傷害及社會
    之負擔，惟念所犯施用毒品罪乃屬戕害自身身心健康行為，
    尚未對他人造成實害，其行為本身對社會所造成之危害並非
    直接，反社會性之程度應屬較低，且其犯後已坦認犯行等一
    切情狀，分別量處如主文所示之刑及定應執行刑。扣案之不
    明粉末1 包（檢驗後淨重17.408公克），經檢驗結果並無毒
    品反應，有高雄市立凱旋醫院98年7 月7 日高市凱醫驗字第
    10497 號檢驗鑑定書可按（偵卷第38頁），惟上開粉末乃被
    告所有，施用海洛因時摻雜之用，業據被告供稱在卷，應依
    刑法第38條第1 項第2 款沒收之。
據上論斷，應依刑事訴訟法第273 條之1 第1 項、第299 條第1
項前段、第310 條之2 、第454 條第1 項，毒品危害防制條例第
10條第1 項、第2 項，刑法第11條前段、第47條第1 項、第62條
前段、第51條第5 款、第38條第1 項第2 款，判決如主文。
本案經檢察官乙○○到庭執行職務。
中    華    民    國    98    年    11    月    19    日
                  刑事第十庭  法  官  顏銀秋
以上正本證明與原本無異。
如不服本判決應於收受本判決後10日內向本院提出上訴書狀，並
應敘述具體理由，如未敘述上訴理由者，應於上訴期間屆滿後20
日內補提理由書狀於本院（均須按他造當事人之人數附繕本）「
切勿逕送上級法院」。
中    華    民    國    98    年    11    月    19    日
                              書記官  林豐富
附錄論罪科刑法條：
毒品危害防制條例第10條
施用第一級毒品者，處6月以上5年以下有期徒刑。
施用第二級毒品者，處3年以下有期徒刑。


司法院資訊處製作；財團法人民間司法改革基金會備份。
